【裁判字號】    91,附民,65
【裁判日期】    920523
【裁判案由】    請求賠償損害
【裁判全文】
臺灣新竹地方法院附帶民事判決                      九十一年度附民字第六五號
    原      告  丁○○
                甲○○
    共      同
    訴訟代理人  林淑娟律師
    被      告  乙○○○股份有限公司
    兼  代表人  戊○○
    被      告  丙○○
右列被告等因九十一年自字第三五號詐欺等案件，經原告等提起附帶民事訴訟，本院
判決如左：
    主  文
原告之訴及假執行之聲請均駁回。
    事  實
一、原告方面：
    （一）訴之聲明：
        １、先位聲明：
            I、被告乙○○○股份有限公司、丙○○及戊○○應連帶給付原告郭志
                昌新臺幣三百十二萬五千元整，及自起訴狀繕本送達翌日起迄清償
                日止，按年息百分之五計算之利息。
            II、被告乙○○○股份有限公司、丙○○及戊○○應連帶給付原告王怡
                鈞新臺幣四百零四萬一千二百五十元整，及自起訴狀繕本送達翌日
                起迄清償日止，按年息百分之五計算之利息。
            III、原告願供擔保，請准宣告假執行。
        ２、備位聲明：
            I、被告乙○○○股份有限公司、丙○○及戊○○應連帶給付原告郭志
                昌二百五十張（即二十五萬股）乙○○○股份有限公司股票。
            II、被告乙○○○股份有限公司、丙○○及戊○○應連帶給付原告王怡
                鈞三百二十三‧三張（即三十二‧三三萬股）乙○○○股份有限公
                司股票。
            III、原告願供擔保，請准宣告假執行。
    （二）陳述：
          緣被告丙○○為乙○○○股份有限公司（以下簡稱先博公司）之負責人，
          其意圖為自己不法之所有，於民國八十九年五月成立之前，因先博公司將
          來欲從事通訊相關技術之研發，需借重原告丁○○及甲○○之長才，故先
          博公司籌備處於八十九年三月間委由被告戊○○與原告等洽談工作合約內
          容，當時雙方同意年薪為新臺幣（下同）一百二十萬，自到職日起滿一年
          配發一百張（即十萬股）激勵性股票，於滿第二年再配發一百張（即十萬
          股）激勵性股票，故合計為二百張股票，此有員工激勵性股票合約書可證
          （惟遭被告戊○○擅自修改為一百六十張）。基此，原告等即辭去先前之
          工作，並先後進入先博公司任職。另又於八十九年四月二十六日，因先博
          公司資金短缺，故先博公司再委由被告戊○○向原告等要求投資，並承諾
          原告等如投資五十萬元，將給予原告等一百張（即十萬股）先博公司之股
          票，多出之資金則以每股十二‧五元之金額給予等值之股票。原告等為求
          先博公司能順利成立，遂同意出資。嗣後原告丁○○及甲○○即均依被告
戊○○之指示，分別對先博公司投資五十萬元及一百萬元，其中原告郭志
          昌所投資之十萬元及原告甲○○所投資之二十萬元均匯入先博公司負責人
          即被告丙○○之戶頭，由被告丙○○統籌運用，又原告丁○○所投資之其
          餘四十萬元及原告甲○○所投資之其餘八十萬元，則均匯入先博公司籌備
          處之帳戶，基此，原告丁○○及甲○○依法即為先博公司之股東暨發起人
          ，並為整體薪資之一部分。詎料，先博公司竟先後於九十一年一月二日及
          同年三月二十七日片面解僱原告丁○○及甲○○（原告等分別任職一年六
          個月及一年十個月），且原告丁○○所應得之股票二百五十張（計算方式
          為：激勵性股票200x 3/4=150，再加上因投資所可獲得之一百張股票，共
          計二百五十張股票），及原告甲○○所可獲得之股票三百二十三‧三張股
          票（計算方式為：激勵性股票100+100x5/6 =183.3，又因投資所可獲得之
          股票為100+50x12.5=140， 二者合計為三百二十三‧三張股票）卻隻字未
          提，迄未給付。而原告等之損害係因原告等在職時，先博公司之負責人徐
          世昌及總經理戊○○之共同侵權行為所致，則被告丙○○及戊○○自應依
          民法第一百八十五條之規定負連帶侵權行為責任；另先博公司自應依民法
          第二十八條之規定與被告丙○○及戊○○負連帶賠償責任。且原告等之損
          害亦係因被告丙○○及戊○○未履行工作內容合約所致，原告等自得依民
          法第二百二十六條之規定，向被告等請求債務不履行之損害賠償責任。本
          案業經原告等向鈞院提起自訴，原告等自得依刑事訴訟法第四百八十七條
          之規定提起刑事附帶民事訴訟。
    （三）關於訴之聲明，因原告丁○○所應得之股票二百五十張（即二十五萬股）
          ，依其投資時之股票價格為每股十二‧五元，依此計算，原告丁○○所可
          獲得之利益即為三百十二萬五千元；另原告甲○○所應得之股票三百二十
          三‧三張（即三十二‧三三萬股），則依其投資時之股票價格為每股十二
          ‧五元，依此計算，原告甲○○所可獲得之利益即為四百零四萬一千二百
          五十元，基此，原告等即依先、備位訴之聲明為請求。
二、被告方面：
    被告等未為任何聲明或陳述，亦未提出任何書狀。
    理  由
一、按刑事訴訟諭知無罪、免訴或不受理之判決者，應以判決駁回原告之訴，刑事訴
    訟法第五百零三條第一項前段定有明文。
二、查本件被告丙○○及戊○○所涉刑事部分，業經本院於九十二年五月二十三日以
    九十一年度自字第三五號為無罪之判決，有上揭案號之刑事判決書一份在卷足稽
    ，揆諸前揭規定，本件被告丙○○及戊○○之刑事訴訟部分既經諭知無罪之判決
    ，則本件被告丙○○及戊○○附帶民事訴訟部分，自應以判決駁回原告等之訴，
    至其假執行之聲請，亦因訴之駁回，而失所附麗，一併駁回。又被告丙○○及戊○○為被告先博公司成立之初及目前之代表人，則被告丙○○及戊○○所涉刑事
    訴訟部分既經諭知無罪之判決，則被告先博公司附帶民事訴訟部分，亦應以判決
    駁回原告等之訴，至其假執行之聲請，亦因訴之駁回，而失所附麗，一併駁回。
三、爰依刑事訴訟法第五百零三條第一項前段，判決如主文。
中      華      民      國    九十二    年      五      月    二十三    日
                                臺灣新竹地方法院刑事第二庭
                                        法  官  楊  惠  芬
右正本證明與原本無異。
對於本判決如有不服非對刑事判決上訴時不得上訴，並應於送達十日內，向本院提出
上訴狀。
                                        書記官  鄭  明  枝
中      華      民      國    九十二    年      五      月    二十三    日


司法院資訊處製作；財團法人民間司法改革基金會備份。
